bg-BG: Кристално покритие: С аура покритие; Напукан; Боядисан; Галванизиран; Фасетиран; Матиран; Гланциран; Термично обработен; Преливащ; Матов; Полиран; Суров (естествен); Галтован; Други
ja: クリスタル仕上げ: オーラコーティング; クラックル加工; 染色; 電気メッキ加工; ファセットカット; フロスト加工; 光沢; 熱処理; イリデセント; マット; ポリッシュ; 原石 (天然); タンブル加工; その他
nb: Krystallfinish: Aura-belagt; Krakelert; Farget; Galvanisert; Fasettert; Frostet; Glanset; Varmebehandlet; Iriserende; Matt; Polert; Rå (naturlig); Tromlet; Annet
fr: Type de finition du cristal: Revêtement aura; Craquelé; Teint; Galvanisé; Facetté; Givré; Brillant; Traité thermiquement; Irisé; Mat; Poli; Brut (naturel); Poli au tonneau; Autre
hr-HR: Kristalni završetak: Aura premaz; Ispucano; Obojano; Galvanizirano; S fasetama; Matirano; Sjajno; Termički obrađeno; Iridescentno; Mat; Polirano; Sirovo (prirodno); Obrušeno; Ostalo
th: ผิวเคลือบคริสตัล: เคลือบออร่า; ลายร้าว; ย้อมสี; ชุบด้วยไฟฟ้า; เจียระไน; ทำฝ้า; ผิวมัน; อบความร้อน; สีเหลือบ; ผิวด้าน; ขัดเงา; ดิบ (ธรรมชาติ); ขัดมันกระบอกร่อน; อื่นๆ
pt-BR: Acabamento do cristal: Revestido com aura; Craquelado; Tingido; Galvanizado; Facetado; Fosco; Brilhante; Tratamento térmico; Iridescente; Mate; Polido; Bruto (natural); Rolado; Outro
zh-TW: 水晶表面處理: 電鍍層; 爆裂紋; 染色; 電鍍; 切面; 霧面; 亮面; 熱處理; 虹彩; 霧面; 拋光; 原始 (天然); 滾石; 其他
el: Κρυστάλλινο φινίρισμα: Επικάλυψη Aura; Κρακελέ; Βαμμένο; Επιμεταλλωμένο; Πολύεδρο; Ματ (Frosted); Γυαλιστερό; Θερμικά επεξεργασμένο; Ιριδίζον; Ματ; Γυαλισμένο; Ακατέργαστο (φυσικό); Λειασμένο; Άλλο
tr: Kristalin yüzey bitişi: Aura kaplamalı; Çatlak dokulu; Boyalı; Elektroliz kaplamalı; Kesme; Buzlu; Parlak; Isıl işlemli; Yanardöner; Mat; Cilalı; İşlenmemiş (doğal); Tamburlanmış; Diğer
pl: Wykończenie kryształu: Pokryty warstwą aura; Spękany; Barwiony; Galwanizowany; Fasetowany; Oszroniony; Błyszczący; Poddany obróbce cieplnej; Opalizujący; Matowy; Polerowany; Surowy (naturalny); Bębnowany; Inne
sk-SK: Krištáľová povrchová úprava: S povrchovou úpravou aura; Popraskaný; Farbený; Pokovovaný; Fazetovaný; Matovaný; Lesklý; Tepelne spracovaný; Dúhový; Matný; Leštený; Surový (prírodný); Tromblovaný; Iné
en: Crystal finish: Aura-coated; Crackled; Dyed; Electroplated; Faceted; Frosted; Glossy; Heat-treated; Iridescent; Matte; Polished; Raw (natural); Tumbled; Other
sv: Kristallfinish: Aura-belagd; Krackelerad; Färgad; Galvaniserad; Fasetterad; Frostad; Blank; Värmebehandlad; Iriserande; Matt; Polerad; Rå (naturlig); Trumlad; Övrigt
fi: Kristallipinta: Aura-pinnoitettu; Särökuvioitu; Värjätty; Galvanoitu; Fasetoitu; Huurrettu; Kiiltävä; Lämpökäsitelty; Helmiäishohtoinen; Matta; Kiillotettu; Raaka (luonnollinen); Rumpuhiottu; Muu
vi: Hoàn thiện pha lê: Tráng lớp hào quang; Nứt nẻ; Nhuộm; Mạ điện; Cắt giác; Làm mờ; Bóng; Xử lý nhiệt; Ngũ sắc; Nhám; Đánh bóng; Thô (tự nhiên); Rung xóc; Khác
sl-SI: Kristalni zaključek: S premazom aura; Razpokano; Obarvano; Galvanizirano; Fasetirano; Matirano; Sijajno; Toplotno obdelano; Mavrično; Matirano; Polirano; Surovo (naravno); Kotaličeno; Drugo
pt-PT: Acabamento cristalino: Revestimento aura; Craquelado; Tingido; Galvanizado; Facetado; Fosco; Brilhante; Tratado termicamente; Iridescente; Mate; Polido; Bruto (natural); Rolado; Outro
ko: 크리스털 마감: 오라 코팅; 크랙; 염색; 전기도금; 패싯 가공; 반투명; 유광; 열처리; 무지갯빛; 무광; 폴리싱; 원석(자연산); 텀블; 기타
zh-CN: 水晶饰面: 电镀极光; 爆裂纹; 染色; 电镀; 多面; 磨砂; 光泽; 热处理; 虹彩; 哑光; 抛光; 原石（天然）; 滚磨; 其他
it: Finitura cristallina: Rivestito ad aura; Crettato; Tinto; Galvanizzato; Sfaccettato; Smerigliato; Lucido; Trattato termicamente; Iridescente; Opaco; Lucidato; Grezzo (naturale); Burattato; Altro
nl: Kristal afwerking: Aura-gecoat; Gecraqueleerd; Geverfd; Gegalvaniseerd; Gefacetteerd; Mat; Glanzend; Warmtebehandeld; Iriserend; Mat; Gepolijst; Ruw (natuurlijk); Getrommeld; Overig
cs: Křišťálová povrchová úprava: Potažený vrstvou aura; Popraskaný; Barvený; Galvanicky pokovený; Broušený; Matný; Lesklý; Tepelně upravený; Iridescentní; Matný; Leštěný; Surový (přírodní); Omílaný; Ostatní
es: Acabado cristalino: Con revestimiento aura; Craquelado; Teñido; Galvanizado; Facetado; Esmerilado; Brillante; Tratado térmicamente; Iridiscente; Mate; Pulido; En bruto (natural); Tamboreado; Otro
hu: Kristály felülete: Aura bevonatos; Repesztett; Festett; Galvanizált; Csiszolt; Mattított; Fényes; Hőkezelt; Irrizáló; Matt; Polírozott; Nyers (természetes); Koptatott; Egyéb
ro-RO: Finisaj cristal: Cu finisaj aura; Crăpat; Vopsit; Galvanizat; Fațetat; Matuit; Lucios; Tratat termic; Irizat; Mat; Șlefuit; Brut (natural); Tamburat; Altele
ru: Отделка кристалла: С покрытием аура; С эффектом кракелюра; Окрашенный; С гальваническим покрытием; Ограненный; Матовый; Глянцевый; Термически обработанный; Переливающийся; Матовый; Полированный; Необработанный (натуральный); Галтованный; Другое
da: Krystaloverflade: Aura-belagt; Krakeleret; Farvet; Galvaniseret; Fasetteret; Frostet; Blank; Varmebehandlet; Iriserende; Mat; Poleret; Rå (naturlig); Tromlepoleret; Andet
lt-LT: Krištolinė apdaila: Su „Aura“ danga; Trūkinėjantis; Dažytas; Galvanizuotas; Briaunuotas; Apšerkšnijęs; Blizgus; Termiškai apdorotas; Vaivorykštinis; Matinis; Poliruotas; Neapdorotas (natūralus); Poliruotas būgne; Kita
de: Kristalloberfläche: Aura-beschichtet; Gecrackt; Gefärbt; Galvanisiert; Facettiert; Mattiert; Glänzend; Wärmebehandelt; Irisierend; Matt; Poliert; Roh (natürlich); Getrommelt; Sonstige